【裁判字號】    97,上易,838
【裁判日期】    970702
【裁判案由】    詐欺
【裁判全文】
臺灣高等法院臺中分院刑事判決         97年度上易字第838號
上  訴  人  臺灣臺中地方法院檢察署檢察官
被      告  甲○○
上列上訴人因被告詐欺案件，不服臺灣臺中地方法院96年度易字
第4829號，中華民國97年3月14日第一審判決（起訴案號：臺灣
臺中地方法院檢察署96年度偵緝字第2634號），提起上訴，本院
判決如下：
    主  文
上訴駁回。
    理  由
一、本案經本院審理結果，認第一審判決諭知被告無罪，認事用
    法並無違誤，應予維持，並引用第一審判決書記載之證據及
    理由（如附件）。
二、上訴人即檢察官上訴意旨略以：證人陳炳富於原審審理時證
    稱：桌曆多為每日下班時記載，有時喝醉了，就會隔1、2天
    記，且桌曆記載仍有漏寫或記錯時候等語。證人於原審審理
    時，已近1年半之時間，如何能就被告於95年9月28日是否有
    上班情形記憶清晰？且證人亦承認桌曆有時非每日記載，內
    容亦有誤差、錯漏之情形。陳炳富之證詞是否可證明被告於
    95年9月28日確實有上班，而未前往申辦行動電話，仍屬有
    疑。又衡諸常情，被告知其申辦行動電話門號係供犯罪之用
    ，當亦有以不同簽名方式以逃避責任之可能。且依該申請書
    所載「申請者本人持身分證及第二證明文件正本，至南屏電
    信各特約門市填寫申請書並簽名後，始得開通」等語及所附
    上被告之健保卡影本觀之。本件實有傳訊協助申辦門號之業
    者，以證明是否被告親自前往申請及向中央健局調取被告健
    保資料，以比對健保卡申辦時間與門號申辦時間，並釐清是
    否確有如被告所辯遭冒用證件之情形。本件原審判決，未盡
    調查之能事云云。查被告被訴詐欺犯嫌，如何不能證明，已
    據原審判決敘明其認定之依據及認定之理由，並未違證經驗
    、論理法則。且本件以被告名義申辦行動電話門號時所留之
    被告名義健保卡，其流水編號為000000000000號，該流水編
    號健保卡之持有人為黃振聲，有中央健康保險局函可憑，益
    足認被告確係遭人冒名申辦行動電話門號。上訴人申請傳訊
    行動話業者之承辦人，證明是否有冒名申辦之情形。按行動
    電話業者之承辦人，就是否有冒名申辦之情形，負審查之責
    ，有利害關係，難期其為公平客觀之證述；且承辦人就門號
    申辦業務，僅於櫃檯核對申請人所檢附之申辦文件，就事實
    上是否有冒名申辦情形，亦無從確認。又上訴人亦未提供證
    人姓名、及住居所供傳喚，本院認無傳訊必要。本件上訴人
    未提出其他足以證明被告犯罪之證據，以上詞指摘原審判決
    不當，其上訴無理由，應予駁回。
三、被告經合法傳喚，無正當理由未到，爰不待其陳述，逕行判
    決。
四、據上論斷，應依刑事訴訟法第373條、第368條、第371條，
    判決如主文。
本案經檢察官乙○○到庭執行職務。
中    華    民    國    97    年    7     月    2     日
            刑事第九庭  審判長法  官  陳  筱  珮
                              法  官  康  應  龍
                              法  官  趙  春  碧
上列正本證明與原本無異。
不得上訴。
                              書記官  蘇  昭  文
中    華    民    國    97    年    7     月    2     日


司法院資訊處製作；財團法人民間司法改革基金會備份。
